【裁判字號】    91,訴,2879
【裁判日期】    920612
【裁判案由】    違反槍砲彈藥刀械管制條例
【裁判全文】
臺灣高雄地方法院刑事判決                        九十一年度訴字第二八七九號
    公  訴  人  臺灣高雄地方法院檢察署檢察官
    被      告  甲○○
右列被告因違反槍砲彈藥刀械管制條例案件，經檢察官提起公訴（九十一年度偵字第
一五九七三號），本院判決如左：
    主  文
甲○○未經許可，持有其他可發射子彈具有殺傷力之改造手槍，處有期徒刑壹年貳月
，併科罰金新臺幣伍萬元，罰金部分如易服勞役，以參佰元即新臺幣玖佰元折算壹日
。
扣案之仿ＣＯＬＴ廠半自動手槍製造之金屬改造手槍壹支（含彈匣壹個，槍枝管制編
號0000000000號）沒收。
    事  實
一、甲○○明知未經許可，不得持有可發射子彈具有殺傷力之改造手槍，於民國（下
    同）八十六年一月十五日，在高雄縣仁武鄉八卦村某處之廢棄鐵皮屋內，拾獲一
    紙黑色手提袋，內有槍管、槍身、滑套、彈匣等物，甲○○遂將該等物品放置在
    高雄市○鎮區○○街一號七樓，嗣在高雄市○鎮區○○路二巷七號，將所拾獲之
    槍管、槍身、滑套、彈匣等物組裝成一支仿ＣＯＬＴ廠半自動手槍製造之金屬改
    造手槍（槍枝管制編號0000000000號），並將之放置在高雄市○鎮區
    ○○路二巷七號住處，嗣於九十一年七月二十三日下午二時四十分許，在高雄市
    前鎮區○○路二巷七號住處為警查獲，並扣得上開金屬改造手槍。
二、屏東縣警察局移送臺灣高雄地方法院檢察署檢察官偵查起訴。
    理  由
一、訊據被告甲○○對於其在右揭時、地，拾獲槍管、槍身、滑套、彈匣等物，並將
    該等物品組裝成一支金屬改造手槍而持有之事實固坦承不諱，惟矢口否認有何違
    反槍砲彈藥刀械管制條例之犯行，並辯稱：該改造手槍已長時間未使用，已經生
    鏽，伊認為已不具殺傷力云云。
二、經查：右揭被告於上開時、地，拾獲槍管、槍身、滑套、彈匣等物，將之組裝成
    一支金屬改造手槍，並放置在住處而持有等事實，業據被告於警訊及本院審訊中
    坦承明確，又扣案之金屬改造手槍經送請內政部警政署刑事警察局以性能檢驗法
    及試射法鑑定結果，認係由仿ＣＯＬＴ廠半自動手槍製造之金屬玩具手槍換裝土
    造金屬槍管改造而成之改造手槍，可供擊發子彈使用，認具有殺傷力等情，有該
    局九十一年九月二日刑鑑字第０九一０二０六四四一號槍彈鑑定書一份在卷可稽
    ，被告徒以該改造手槍長時間未使用，已有生鏽，而認不具殺傷力，顯不足採，
    又該改造手槍已送請專業之內政部警政署刑事警察局鑑定，是被告請求再將該改
    造手槍送鑑定，本院認不無必要。綜上，被告上開犯行，事證明確，堪可認定。
三、查被告僅將所拾獲之槍管等物件加以組裝，並無何改造行為，所為尚與製造行為
    有異，是核被告所為，係犯槍砲彈藥刀械管制條例第十一條第四項之未經許可持
    有其他可發射子彈之改造手槍罪。爰審酌被告未經許可，持有金屬改造手槍，對
    社會治安隱藏之危害甚大，惟念其犯後大致坦承犯行，態度尚佳，且尚無將改造
    手槍供作不法使用等一切情狀，量處如主文所示之刑，就併科罰金部分，諭知易
    服勞役之折算標準。又扣案之仿ＣＯＬＴ廠半自動手槍製造之金屬改造手槍一支
    （含彈匣一個，槍枝管制編號0000000000號）屬違禁物，應依刑法第
    三十八條第一項第一款宣告沒收。
據上論斷，應依刑事訴訟法第二百九十九條第一項前段，槍砲彈藥刀械管制條例第十
一條第四項，刑法第十一條前段、第三十八條第一項第一款、第四十二條第二項，罰
金罰鍰提高標準條例第二條，判決如主文。
本案經檢察官李宛凌到庭執行職務。
中      華      民      國      九十二      年     六     月    十二    日
                                  臺灣高雄地方法院刑事第六庭
                                      審判長法官    李政庭
                                            法官    李怡諄
                                            法官    蘇雅慧
右正本證明與原本無異。
如不服本判決，應於判決送達後十日內，向本院提出上訴狀。
                                          書記官    林誠桂
中      華      民      國      九十二      年     六     月    十二    日
附錄本案論罪科刑法條全文：
槍砲彈藥刀械管制條例第十一條
未經許可，製造、販賣或運輸第四條第一項第一款所稱其他可發射金屬或子彈具有殺
傷力之各式槍砲者，處五年以上有期徒刑，併科新臺幣一千萬元以下罰金。
未經許可，轉讓、出租或出借前項所列槍砲者，處三年以上十年以下有期
徒刑，併科新臺幣七百萬元以下罰金。
意圖供自己或他人犯罪之用，而犯前二項之罪者，處無期徒刑或七年以上
有期徒刑，併科新臺幣一千萬元以下罰金。
未經許可，持有、寄藏或意圖販賣而陳列第一項所列槍砲者，處一年以上
七年以下有期徒刑，併科新臺幣七百萬元以下罰金。
第一項至第三項之未遂犯罰之。


司法院資訊處製作；財團法人民間司法改革基金會備份。
